【裁判字號】    96,易,320
【裁判日期】    971209
【裁判案由】    竊盜等
【裁判全文】
臺灣臺東地方法院刑事判決               96年度易字第320號
公  訴  人  臺灣臺東地方法院檢察署檢察官
被      告  申○○
            辛○○
            亥○○
            卯○○
            地○○
上  2   人
選任辯護人  吳漢成律師
被      告  巳○○
上列被告等因竊盜等案件，經檢察官提起公訴（96年度偵字第12
75、1567號），本院判決如下：
    主    文
申○○犯如附表所示之罪，均累犯，各處如附表所示之刑，應執
行有期徒刑肆年陸月。扣案之頭燈壹個、膠鞋壹雙、活動扳手壹
支、T字扳手貳支、油壓剪壹支、鋸子壹把、鉅片貳支、榔頭壹
支、鐵鎚壹支、梅花扳手柒支、鑿子壹支，均沒收之。
辛○○犯如附表編號1、2、20、21、23所示之罪，各處如附表編
號1、2、20、21、23所示之刑，應執行有期徒刑壹年。扣案之頭
燈壹個、膠鞋壹雙、活動扳手壹支、T字扳手貳支、油壓剪壹支
、鋸子壹把、鋸片貳支、榔頭壹支、鐵鎚壹支、梅花扳手柒支、
鑿子壹支，均沒收之。
卯○○犯如附表編號3至10、12、13、16至19、22所示之罪，均
累犯，各處如附表編號3至10、12、13、16至19、22所示之刑，
應執行有期徒刑貳年拾月。扣案之頭燈壹個、膠鞋壹雙、活動扳
手壹支、T字扳手貳支、油壓剪壹支、鋸子壹把、鋸片貳支、榔
頭壹支、鐵鎚壹支、梅花扳手柒支、鑿子壹支，均沒收之。
裴金鑾、地○○、巳○○均無罪。
    犯罪事實
一、申○○前於民國90年間因竊盜案件，經臺灣臺南地方法院以
    90年度易字第2174號判處有期徒刑8月確定，於91年6月14日
    縮短刑期執行完畢；辛○○前於89年間因著作權法案件，經
    臺灣士林地方法院以90年度簡字第85號判處有期徒刑4月確
    定，於90年5月4日易科罰金執行完畢（於本件不構成累犯）
    ；卯○○前於93年間因菸酒管理法案件，經臺灣臺南地方法
    院以93年度簡字第1156號判處有期徒刑4月確定，於93年10
    月11日易科罰金執行完畢。詎均不知悔改，申○○、卯○○
    、辛○○及姓名年籍不詳綽號「狗仔」之滿18歲男子，於96
    年4月初起至同年5月底止，分別於附表所示之時間、地點，
    以附表所示自小客車或休旅車為交通工具，由申○○頭戴頭
    燈1個，著膠鞋1雙，持客觀上足供為兇器使用之活動扳手1
    支、T字扳手2支、油壓剪1支、鉅子1把、鉅片2支、榔頭1支
    、鐵鎚1支、梅花扳手7支、鑿子1支等工具，至如附表所示
    之地點拆解船外機，卯○○、辛○○則負責一起搬運上開船
    外機，以此方式共同竊取如附表所示之船外機，並將竊得之
    其中船外機3台（如附表編號7、16、23所示），出賣予不知
    情之巳○○。嗣於96年5月25日上午9時許，辛○○駕駛申○○所有之車牌號碼TD-1181號自用小客車，上載乘不知情之
    亥○○，行經臺東縣警察局大武分局森永派出所，經員警對
    之盤查，而在該自用小客車後車廂內發現如附表編號20遭竊
    之船外機1台（業經被害人庚○○領回），並在上開車輛內
    扣得申○○所有供其等竊取前開船外機所用之上開工具1批
    ，又於96年6月14日下午12時30分許及同日下午6時許，在不
    知情之巳○○位於臺南縣將軍鄉平沙村平沙13號住處及臺南
    縣將軍鄉平沙15之2號隔壁空屋內，扣得如附表編號7、16、
    23所示之船外機3台（附表編號7、16所示之船外機業經被害
    人戊○○、庚○○領回），而悉上情。
二、案經行政院海岸巡防署東部地區巡防局（下稱東巡局）、臺
    東縣警察局大武分局報告臺灣臺東地方法院檢察署檢察官偵
    查起訴。
    理    由
壹、程序部分：
一、被告地○○、卯○○之選任辯護人為被告辯護稱：本件證人
    即共同被告申○○、裴金鑾、巳○○於警詢中之陳述，均為
    審判外所為之陳述，屬傳聞證據，無證據能力等語。按被告
    以外之人於審判外之言詞或書面陳述（即學理上所稱之「傳
    聞證據」），除法律有規定者外，不得作為證據（即學理上
    所稱之「傳聞法則」）。刑事訴訟法第159條第1項固有明文
    。然按被告以外之人於檢察事務官、司法警察官或司法警察
    調查中所為之陳述，與審判中不符時，其先前之陳述具有較
    可信之特別情況，且為證明犯罪事實存否所必要者，得為證
    據。同法第159條之2亦有明定。所謂「與審判中不符」，係
    指該陳述之主要待證事實部分，自身前後之供述有所不符，
    導致應為相異之認定，此並包括先前之陳述詳盡，於後簡略
    ，甚至改稱忘記、不知道或有正當理由而拒絕陳述等實質內
    容已有不符者在內（最高法院96年度台上字第4365號判決可
    資參照）。另所謂「有較可信之特別情況」，係指陳述是否
    出於供述者之真意、有無違法取供情事之信用性而言，故應
    就偵查或調查筆錄製作之原因、過程及其功能等加以觀察其
    信用性，據以判斷該傳聞證據是否有顯不可信或有特別可信
    之情況而例外具有證據能力（最高法院94年度台上字第629
    號判決可資參照）。查本件證人申○○、裴金鑾、巳○○於
    警詢及本院審理時之陳述，有若干前後不一之情形，該等事
    項亦牽涉本件犯罪事實是否成立之認定，且其等於警詢時，
    亦查無不法方式取供之情事，揆之上開規定，應認有證據能
    力。
二、按被告以外之人於審判外之陳述，雖不符刑事訴訟法第159
    條之1至之4之規定，而經當事人於審判程序同意作為證據，
    法院審酌該言詞陳述或書面陳述作成時之情況，認為適當者
    ，亦得為證據；當事人、代理人或辯護人於法院調查證據時
    ，知有第159條第1項不得為證據之情形，而未於言詞辯論終
    結前聲明異議者，視為有前項之同意，刑事訴訟法第159條
    之5定有明文。查本案以下所引用之傳聞證據，除被告地○○、卯○○之選任辯護人所爭執之證據已如前述外，被告等
    人（裴金鑾除外）及辯護人於本院準備程序中均表示沒有意
    見，同意作為證據，且被告6人及辯護人迄於言詞辯論終結
    前，亦未就本院所調查之證據資料主張有刑事訴訟法第159
    條第1項不得為證據之情形，本院審酌該證據作成之情況，
    認均無不適當情事，依刑事訴訟法第159條之5第2項之規定
    ，均有證據能力，合先敘明。
貳、實體部分（有罪部分）：
一、訊據被告申○○對於上開犯罪事實於歷次程序中均已坦承不
    諱，核與證人即被害人寅○○、甲○○、未○○、天○○、
    辰○○、戊○○、己○○、丑○○、子○○、丁○○、壬○○、癸○○○、酉○○、乙○○、庚○○、戌○、丙○○、
    午○○於警詢、偵訊時之證述情節相符，並有贓物認領保管
    單3紙、搜索扣押筆錄暨扣押物品目錄表3份、現場暨蒐證照
    片86張、現場測繪圖6紙、船外機來源證明書影本2紙（被害
    人庚○○、戊○○提供）、小客車租賃定型化契約書影本2
    份（卯○○承租之FF-3780號、9225-LW號休旅車）、（被害
    人甲○○）報案三聯單影本1紙等附卷可佐，其任意性自白
    核與事實相符，堪以採信。被告申○○之上開犯行，事證明
    確，應依法論科。又訊之被告卯○○對於附表編號12、13、
    16、17、18、19所示之犯罪事實亦已坦承不諱，核與證人共
    同被告申○○、裴金鑾，證人即被害人壬○○、癸○○○、
    庚○○、戌○、丙○○、午○○之證述情節相符，復有前揭
    書證附卷可參，被告卯○○之任意性自白核與事實相符，此
    部分犯行，堪可認定，應依法論科。
二、訊據被告卯○○矢口否認有如附表編號3至10、22所示之犯
    行，辯稱：其未與申○○同去竊取，亦未在場云云。另訊之
    被告辛○○固坦認有於96年5月25在上開地點為警查獲之事
    實，惟矢口否認有如附表編號1、2、20、21、23所示之犯行
    ，辯稱：附表編號1、2、21、23所示的犯行，其均未參與，
    亦未在場，至於附表編號20所示事實，其是在前一天下午6
    點多，在臺南縣將軍鄉的萊爾富商店與申○○不期而遇，申
    ○○邀其去臺東幫忙搬運船外機，申○○說船外機是他的，
    在森永派出所被攔下才知道那是申○○偷的云云。經查：被
    告卯○○、辛○○有與被告申○○參與上開竊盜行為（詳如
    附表所示）等節，業據證人即共同被告申○○於歷次程序中
    證述甚詳（見東巡局警卷第2、3、9、10頁；本院卷一第76
    頁本院卷二第106、107、110、111頁），而上開船外機確有
    於附表所示之時、地遭竊乙節，亦據證人即被害人寅○○等
    人（詳如附表所載）證述明確在卷，況依卷內事證所示，被
    告卯○○、辛○○與申○○間並無任何舊仇怨隙，申○○實
    無設詞誣陷卯○○及辛○○之動機與必要，堪認其此部分證
    詞洵屬可信。而辛○○雖以前詞置辯，然辛○○與申○○於
    本件案發時，僅認識1至2月的時間，此為其2人供述一致在
    卷，辛○○既與申○○並非熟識，何以申○○邀其從臺南至
    臺東協助搬運船外機，辛○○即應允之；又其等至臺東縣基
    翬漁港拆解及搬運船外機之時間，係在深夜時分，若如辛○○所述認為該船外機係申○○所有，又何需利用深夜時間遠
    從臺南至臺東搬運該船外機，顯見辛○○所陳上情，實與常
    理不符，難以採信。被告卯○○、辛○○空言否認此部分犯
    行，均非可採。此外，並有前揭相關書證在卷可佐。其2人
    所為上開犯行，事證明確，均堪認定，應依法論科。另被告
    申○○就附表編號16至19之犯行，於本院審理時固證稱：此
    部分竊盜，並無綽號「狗仔」之人參與等語（見本院卷二第
    117頁），惟被告申○○於警詢時明確陳稱：此部分犯行有
    綽號「狗仔」男子參與等語（見東巡局警卷第2、9頁），核
    與證人即共同被告裴金鑾（被訴竊盜部分，詳見本判決參、
    無罪部分）於本院審理時證稱：其與申○○來臺東，最多包
    含其在內有4人等語相符（見本院卷一第226頁），顯見被告
    申○○於警詢所稱「狗仔」之滿18歲男子（依卷內事證，無
    法證明其為未滿18歲之人）並非憑空捏造，應以其於警詢所
    述為可信，特此說明。
三、論罪與科刑：
（一）按刑法第321條第1項第3款之攜帶兇器竊盜罪，係以行為
      人攜帶兇器竊盜為其加重條件，此所謂兇器，其種類並無
      限制，凡客觀上足以對人之生命、身體、安全構成威脅，
      具有危險性之兇器均屬之，且祇須於行竊時攜帶此種具有
      危險性之兇器為已足，並不以攜帶之初即有行兇之意圖為
      必要，最高法院著有79年度臺上字第5253號判例意旨可資
      參照。本案被告申○○、卯○○、辛○○於行竊時，持以
      行竊之活動扳手1支、T字扳手2支、油壓剪1支、鋸子1把
      、鋸片2支、榔頭1支、鐵鎚1支、梅花扳手7支、鑿子1支
      等物，均為質硬尖銳之利器，顯見於客觀上足對人之生命
      、身體安全構成威脅，而可作兇器使用，揆諸前揭判例意
      旨及說明，自與刑法第321條第1項第3款之構成要件相當
      。又按刑法分則或刑法特別法中規定之結夥二人或三人以
      上之犯罪，應以在場共同實施或在場參與分擔實施犯罪之
      人為限，不包括同謀共同正犯在內。司法院大法官會議釋
      字第109號解釋「以自己共同犯罪之意思，事先同謀，而
      由其中一部分之人實施犯罪之行為者，均為共同正犯」之
      意旨，雖明示將「同謀共同正犯」與「實施共同正犯」併
      包括於刑法總則第28條之「正犯」之中，但此與規定於刑
      法則或刑法特別法中之結夥犯罪，其態樣並非一致（最高
      法院76年度台上字第7210號判例參照）。被告申○○、卯
      ○○、綽號「狗仔」之滿18歲男子就附表編號16至19所示
      之竊盜事實，均有到場參與，合於刑法第321條第1項第4
      款結夥三人以上之要件。
（二）核被告申○○上開所為，就附表編號1至15、20至23之犯
      行，均係犯刑法第321條第1項第3款之攜帶兇器竊盜罪，
      就附表編號16至19之犯行，均係犯刑法第321條第1項第3
      、4款之結夥三人以上攜帶兇器竊盜罪；被告辛○○上開
      所為（附表編號1、2、20、21、23），均係犯刑法第321
      條第1項第3款之攜帶兇器竊盜罪；被告卯○○上開所為，
      就附表編號3至10、12、13、22之犯行，均係犯刑法第321
      條第1項第3款之攜帶兇器竊盜罪，就附表編號16至19之犯
      行，均係犯刑法第321條第1項第3、4款之結夥三人以上攜
      帶兇器竊盜罪。按接續犯係基於單一之犯意，以單一行為
      之數個舉動，接續進行同一犯罪，在犯罪完成以前，其各
      個舉動均屬犯罪行為之一部，而接續的侵害同一法益，為
      實質上一罪（最高法院91年度台非字第295號判決意旨參
      照）。本件被告申○○、辛○○於附表編號1、2所示之時
      、地竊取之船外機2台，均屬相同主體即被害人寅○○所
      有之財產，且竊取之客體係在相同之地點，時間亦屬緊接
      ，被告申○○、辛○○於密接之時、地進行上開竊盜犯行
      ，顯屬侵害同一法益，揆之前引最高法院判決意旨，為接
      續犯，應論以單純一罪。被告申○○上開所為，除附表編
      號11、14、15外，均分別與被告辛○○、卯○○、綽號「
      狗仔」之滿18歲男子，有犯意之聯絡及行為之分擔，均各
      為共同正犯。又被告申○○、辛○○、卯○○所為上開各
      罪，犯意各別、行為互殊，應予分論併罰。另被告卯○○
      之辯護人固為卯○○辯護稱：卯○○就與申○○至臺東竊
      取船外機部分，卯○○係一起搬運，而非下手行竊，應論
      以一般的共同竊盜云云（見本院卷二第147頁）。惟被告
      申○○於本案所為全部竊盜犯行，均會攜帶如犯罪事實所
      示之工具1批乙節，業據被告申○○陳述明確在卷（見本
      院卷二第130頁），而船外機一般均裝置於漁民使用之漁
      筏上，倘欲竊取之，必有拆解工具始能克盡其功，此與被
      告申○○所稱以上開工具拆解之情節亦相符合，而此為一
      般人均可知悉之常理，卯○○乃智識成熟之成年人，又焉
      有不知之理；且卯○○就上開犯行亦在案發現場協助搬運
      船外機，如何會不知申○○攜帶上開工具拆解之情，顯見
      卯○○對此亦有認識，而下手拆解之人雖為申○○，惟本
      於共同正犯責任共同之法理，卯○○自應與申○○共負加
      重竊盜之責，辯護人前揭辯護，容有誤會，附此說明。又
      被告申○○、卯○○有如犯罪事實欄所載論罪科刑執行情
      形，有2人卷附臺灣高等法院被告前案紀錄表可按，其等
      受有期徒刑執行完畢後5年以內再故意犯本案法定刑為有
      期徒刑之罪，均為累犯，應依刑法第47條第1項規定各加
      重其刑。爰審酌被告申○○、辛○○、卯○○均正值盛壯
      之年，不知努力工作以獲取正當報酬，反以結夥三人、攜
      帶兇器等方式，多次恣意竊取他人財物，影響社會治安甚
      鉅，暨被告申○○犯後坦承犯行之犯後態度，被告卯○○
      否認部份犯行，被告辛○○否認全部犯行，對於司法資源
      之耗費非可謂小及其等竊盜之動機、目的、手段、被害人
      所受損害等一切情狀，各量處如主文所示之刑。末按刑法
      第38條第3項係規定「犯罪行為人」所有供犯罪所用之物
      ，得宣告沒收，並非規定屬「被告」所有之物，始得宣告
      沒收，而共同正犯於意思聯絡範圍內，組成一共犯團體，
      團體中之任何成員均為「犯罪行為人」，供犯罪所用之物
      ，只要屬於「犯罪行為人」所有，均得宣告沒收，不以必
      屬於本件被告所有者為限（最高法院92年度台上字第787
      號判決意旨參照）。扣案之頭燈1個、膠鞋1雙、活動扳手
      1支、T字扳手2支、油壓剪1支、鋸子1把、鋸片2支、榔頭
      1支、鐵鎚1支、梅花扳手7支、鑿子1支，為被告申○○、
      辛○○、卯○○於本件竊盜犯行時所用之物，而上開工具
      均為申○○所有乙節，業據被告申○○陳明在卷，則上開
      工具應屬共犯申○○所有供本件竊盜犯行所用之物，揆諸
      上開判決意旨，自應依刑法第38條第1項第2款宣告沒收之
      。
（三）末查，被告申○○、辛○○就附表編號1、2、21、23，申
      ○○、卯○○就附表編號3、5至8、22所示之犯罪時間係
      在96年4月24日以前（按附表編號5至8、23所示之犯罪時
      間，依卷內事證無法證明其犯行之確切日期，惟本於「罪
      證有疑，利歸被告」之法理，自應對被告申○○、辛○○
      、卯○○作有利之認定），且合於中華民國九十六年罪犯
      減刑條例第3條之減刑要件，乃依同條例第2條第1項第3款
      規定，減其宣告刑2分之1，並分別定其應執行之刑。
參、無罪部分：
一、公訴意旨略以：緣申○○因盲腸炎開刀，無力支付健保費，
    而向被告巳○○借款新臺幣（下同）3萬6千元，然申○○無
    力清償積欠巳○○債務，巳○○遂透過被告地○○向申○○
    索討欠款，然因申○○實無法清償該筆款項，地○○竟將亥
    ○○之護照、申○○之身分證取走，且言如申○○不清償該
    筆欠款，將出賣該等證件，直至申○○於96年農曆春節後，
    清償該筆欠款，始將上揭證件返還申○○、亥○○。而地○○見申○○生活困頓，即以收受贓物之犯意，教唆申○○竊
    取漁民之船外機，由其收受。申○○遂與其女友即被告亥○○、卯○○、辛○○等人，於96年4月初起至5月底止，於附
    表所示之時間、地點，持足以為兇器之扳手等工具竊取如附
    表所示之船外機（被告申○○、卯○○、辛○○被訴竊盜部
    分詳如本判決貳、實體部分即有罪部分所載），並將之販賣
    予地○○，合計賣予地○○10台（起訴書誤載為20台）。申
    ○○另將竊得之船外機7台（起訴書誤載為3台），出賣予明
    知該等船外機為贓物之巳○○，因認被告裴金鑾涉犯刑法第
    321條第1項第3、4款（起訴書漏載第4款）之加重竊盜罪嫌
    ，被告地○○涉犯同法第304條之強制罪、同法第349條第2
    項之故買贓物罪及同法第29條第1項、第320條第1項之教唆
    竊盜等罪嫌，被告巳○○則涉犯同法第349條第2項（起訴書
    誤載為第1項）之故買贓物罪嫌等語。
二、按犯罪事實應依證據認定之，無證據不得認定其犯罪事實；
    又不能證明被告犯罪者，應諭知無罪之判決；刑事訴訟法第
    154條第2項、第301條第1項分別定有明文。次按所謂證據，
    係指直接間接足以證明犯罪行為之一切證人、證物而言，且
    事實之認定，應憑證據，如未能發現相當證據，或證據不足
    以證明，自不能以推測或擬制之方法，以為裁判基礎，最高
    法院30年上字第128號、40年臺上字第86號判例均可資參考
    。再按認定不利於被告之事實，須依積極證據，苟積極證據
    不足為不利於被告事實之認定時，即應為有利於被告之認定
    ，更不必有何有利之證據，最高法院30年上字第816號判例
    意旨可資參照。另按刑事訴訟上證明之資料，無論其為直接
    或間接證據，均須達於通常一般之人均不致有所懷疑，而得
    確信其為真實之程度，始得據為有罪之認定，若其關於被告
    是否犯罪之證明未能達此程度，而有合理懷疑之存在，致使
    無從形成有罪之確信，根據「罪證有疑，利於被告」之證據
    法則，即不得遽為不利被告之認定，有最高法院76年度臺上
    字第4986號判例可稽。又刑事訴訟法第161條已於91年2月8
    日修正公布，修正後同條第1項規定：檢察官就被告犯罪事
    實，應負舉證責任，並指出證明之方法。因此，檢察官對於
    起訴之犯罪事實，應負提出證據及說服之實質舉證責任。倘
    其所提出之證據，不足為被告有罪之積極證明，或其闡明之
    證明方法，無從說服法官以形成被告有罪之心證，基於無罪
    推定之原則，自應為被告無罪判決之諭知。
三、公訴人認被告裴金鑾、地○○、巳○○涉犯前揭罪嫌，無非
    係以被告申○○之陳述及申○○、地○○間之雙向通聯紀錄
    為其論據。經查：
（一）被告裴金鑾被訴竊盜部分：訊之被告裴金鑾固不否認於附
      表編號11至20所示之時間，有與被告申○○一同前來臺東
      之事實，惟堅詞否認有公訴人所指之竊盜犯行，辯稱：其
      沒有去偷船外機，是申○○說要來臺東玩，其不知道他是
      要偷東西，且每次來都是很晚的時間，其都在睡覺等語。
      查被告裴金鑾所述於前揭時間有與申○○前來臺東乙情，
      固與申○○所陳內容相同，惟申○○於歷次程序中證稱：
      裴金鑾有與其來臺東，但沒有參與犯案，也不知情；裴金
      鑾有阻止其偷船外機，其都騙她要去臺東玩，騙了很多次
      ，裴金鑾知道要偷船外機，她都會生氣，有時候是騙她說
      船外機不是偷來的；裴金鑾到現場，都在車上睡覺，其到
      臺東來，裴金鑾沒有開過車；有一次裴金鑾有問偷那個做
      什麼，其還被裴金鑾打了一巴掌，所以特別有印象等語（
      見東巡局警卷第2頁；偵卷1第98頁；本院卷二第116、118
      頁）。而被告辛○○就附表編號20部分，亦陳稱：船外機
      是其與申○○2人搬的，裴金鑾沒有參與，她在車上等語
      （大武分局警卷第3、6頁）。由被告申○○、辛○○上開
      陳述內容可知，裴金鑾雖於前揭時間與申○○前來臺東，
      但並未參與竊取上開船外機之行為，甚且裴金鑾亦曾對申
      ○○所為犯行表達反對之意，則自不能因裴金鑾當時陪同
      申○○前來臺東，即認其就上開犯行與申○○等人有犯意
      之聯絡及行為之分擔。
（二）被告地○○被訴強制、教唆竊盜部分：訊據被告地○○堅
      詞否認有公訴人所指上開犯行，辯稱：伊沒有拿亥○○的
      護照和申○○的身分證，也沒有受巳○○之託，向申○○
      要債，當時在朋友玄○○家中聊天，巳○○匆匆跑來要伊
      載他去隔壁村，因為他很緊張，伊就帶他去七股鄉中寮村
      ；當時申○○是被巳○○的兩個朋友抓住，因為他也欠那
      兩個朋友錢，伊一去就罵申○○為何欺負巳○○老人，罵
      完之後，巳○○跟他的兩個朋友與申○○說債務的事情，
      伊在旁邊看，後來伊與玄○○走出來外面；出來的時候，
      巳○○拿著一本護照，伊看是亥○○的護照，其他的東西
      伊沒看到，伊向巳○○問拿她的護照做何用，又不是她欠
      你錢，拿她的護照對她不公平，後來伊與玄○○等人就走
      了；之後申○○為了亥○○的護照的事來找伊，叫伊跟巳
      ○○說護照要還給她，巳○○說錢不還，護照就不還，後
      來錢跟護照都有還了；伊沒有跟申○○買船外機，完全沒
      有這件事，為了護照的事伊也常常罵申○○，伊叫他直接
      跟巳○○要，也沒有教唆他去偷船外機，伊也不懂船外機
      這個東西等語。
   1、就強制部分：查被告申○○確曾向巳○○借款用以償付醫
      藥費乙節，為其2人供述一致在卷。而申○○固於警詢時
      陳稱：巳○○、玄○○、地○○於96年農曆春節後向其催
      款，地○○並後將裴金鑾的護照及其身分證拿走，並說如
      果不還錢，要將護照及身分證拿去賣；其把欠款還完後，
      地○○才返還護照及身分證等語。然證人玄○○於本院審
      理時結證：伊以前家裡是服務處，有一次地○○跟伊在泡
      茶，巳○○慌張的跑來說有事要地○○載他去隔壁的中寮
      村，地○○就開車載他去，伊也陪他們一起去，在車上聽
      巳○○說有人欠他錢，朋友抓到，現在人在那裡，要他過
      去；到的時候已經有2、3人在那裡，申○○欠他們錢，對
      方把他抓在那裡，巳○○在客廳跟申○○講，伊認為這是
      人情錢，年輕人欠老人家錢又不還，有問他吃飽了沒有，
      就到外面去抽菸，地○○有一起出來，巳○○出來時有拿
      一本護照，伊是聽到因為申○○欠對方錢，正在爭執，申
      ○○拜託巳○○幫他處理，就是幫他還1萬5千元給對方，
      護照要給巳○○扣，護照就由巳○○拿走，好幾個月後錢
      還完後，巳○○有將護照還給他等語（見本院卷一第217-
      218頁）。證人即共同被告巳○○於本院審理時結證：申
      ○○欠伊錢，也欠「義仔」（指宙○○）錢，伊請「義仔
      」有找到申○○要跟伊聯絡，「義仔」在中寮村找到人打
      給伊，伊去玄○○家找地○○載伊去，地○○邀玄○○一
      起去；到中寮村時，地○○和玄○○進去只說年輕人要還
      人情錢等話，就到外面去抽菸，申○○欠「義仔」的父親
      1萬5千元，「義仔」要打申○○，伊勸「義仔」打他也沒
      用，申○○找不到擔保，「義仔」不放過他，申○○拿他
      女友的護照給「義仔」扣，「義仔」說拿護照也沒用，裴
      金鑾本人也不在場，「義仔」不同意，申○○轉而拜託伊
      幫忙解決，並要將護照及身分證交給伊，伊說身分證可以
      報遺失，沒有用，護照伊看不懂，就拿給地○○幫忙看，
      地○○看後說是越南女的護照，護照確認後，伊就答應先
      幫申○○還這筆錢，「義仔」答應放過他，護照就由伊收
      起來了，當天離開時，護照都是由伊拿著，是錢快還完時
      ，伊才交待給地○○，因為伊在海上工作，要抓魚、養蚵
      ，很忙不容易找到，所以就交代把錢拿給地○○；伊在跟
      申○○談扣護照的事情時，地○○和玄○○在外面，他們
      不在場等語（見本院卷一第219頁背面至第220頁背面）。
      另證人宙○○於本院審理時具結證稱：伊的爸爸曾麻煩申
      ○○看有沒有船的引擎，有要伊拿1萬3千元給申○○，但
      都沒有拿到引擎；伊的親舅舅和巳○○是同一村莊的人，
      巳○○告訴過伊他有借錢給申○○，剛好申○○到伊的家
      ，伊就出於好心打電話給巳○○；當天申○○有帶1本護
      照來，是誰的伊不知道，伊不知道最後護照是誰拿走的，
      只知道地○○說要幫申○○先還那1萬3千元，有把護照拿
      起來看，但要做什麼伊不知道；當天申○○有當場拜託巳
      ○○幫他還錢，但是地○○答應要幫申○○還錢，申○○
      也有拜託地○○幫他還錢；當天整個過程中沒有人對申○○動手，因為家裡還有長輩在，一開始氣氛不好，之後大
      家就嘻嘻哈哈，伊說的氣氛不好就是只有伊說話比較大聲
      ，罵申○○騙伊爸爸的錢，地○○和巳○○都沒有對申○○大聲等語（見本院卷二第51-58頁）。觀諸證人玄○○
      、巳○○、宙○○之上開證詞，就究竟係何人於宙○○家
      中為申○○償還款項、該款項為1萬5千元或1萬3千元等節
      內容並非一致，而玄○○、巳○○均證稱係巳○○將護照
      帶走，宙○○則證述未目睹何人帶走護照。但當日過程中
      ，申○○確曾拜託巳○○為其解決債務問題，且亦有第三
      人（地○○或巳○○）為其暫還款項乙節，則為前開證詞
      相符之處，核與申○○於本院審理時結證內容相符（見本
      院卷二第110頁）。執此，既是申○○有求於人，則應以
      巳○○所稱係申○○主動提供護照作為擔保較合常理而可
      採信。況依前開證人所述情節，亦無法證明地○○有以何
      強暴或脅迫方式，使申○○交出護照而行無義務之事。參
      以申○○於本院審理時具結證稱：伊也不知道護照最後是
      誰拿走的，最後一次還錢的時候，地○○就把護照拿給伊
      了等語（見本院卷二第118、119頁），與其於警詢所述復
      難相符。甚且，申○○與巳○○、地○○既有前述之金錢
      利害關係，自不能單憑申○○之片面陳述，即為地○○不
      利之認定。
   2、就教唆竊盜部分：被告申○○於警詢時陳稱：是地○○指
      使伊等來臺東地區行竊，因為伊與卯○○、「狗仔」等人
      並不認識，是由地○○安排他們一起來臺東後才認識，地
      ○○要伊去偷船外機，如果沒按照他的話做，他會恐嚇說
      有很多小弟會找伊，要伊開車小心點等語（見東巡局警卷
      第3、10頁）；嗣於檢察官偵訊時又稱：是「阿德仔」叫
      伊來臺東搬船外機的，他事先來看過後，才跟伊說的，伊
      買地圖，他跟伊說地點，伊都叫他「阿德仔」，不知道他
      的真實姓名等語（見偵卷1第90、91頁）；於本院審理時
      則結證：因為怕護照被拿去賣，所以才去偷船外機，地○○要伊去偷船外機時，當時伊沒有要偷船外機的想法，是
      因證件在他們那邊，壓力很大，伊想要趕緊把錢還一還，
      把證件拿回來，地○○跟伊要錢時口氣很兇，伊有當場打
      電話給伊媽媽要借錢，但媽媽說沒有錢，就把電話掛掉，
      也有打電話給伊的弟弟黃建保，他也說沒有錢，伊說要去
      工作還錢，地○○說那麼久都沒有還錢，巳○○說找不到
      伊，後來地○○說去偷東西就有錢等語（見本院卷二第11
      9、120頁）。觀諸申○○上開陳述內容，對於係何人唆使
      其偷竊船外機乙節，前後明顯不一，實難以其供述而確信
      地○○有教唆申○○竊盜之事實。且其又證稱地○○要其
      偷船外機時，其並未因而有偷船外機之想法等語，更與刑
      法上所謂教唆犯（以被教唆人本無犯罪之意思，因受教唆
      而實施犯罪行為為成立要件）之要件不符。況申○○與地
      ○○間有前述之利害關係，益難以申○○具有瑕疵之證詞
      ，作為認定地○○涉犯教唆竊盜罪嫌之論據。另檢察官所
      舉地○○與申○○間之通聯記錄（見東巡局卷第101-114
      頁），僅足說明其等有通話聯絡之事實，無法證明地○○
      有教唆申○○竊盜之犯行。
（三）被告地○○、巳○○被訴故買贓物部分：訊之被告地○○
      、巳○○均堅詞否認有公訴人所指故買贓物之犯行，地○○辯稱：其未向申○○買過船外機，其不懂這東西等語，
      巳○○辯稱：其有向申○○分別以1萬元買過3台船外機，
      但不知道那是贓物等語。被告申○○於歷次程序中固陳稱
      ：其偷竊的船外機係賣給地○○及巳○○等語（見東巡局
      警卷第2、3、9、10頁；偵卷1第90、91頁）。另被告裴金
      鑾亦證稱：申○○的船外機是賣給地○○、巳○○2人等
      語（見東巡局警卷第69、72、73、106、115頁）。再者，
      警方於96年6月14日下午12時30分許及同日下午6時許，在
      被告巳○○位於臺南縣將軍鄉平沙村平沙13號住處及臺南
      縣將軍鄉平沙15之2號隔壁空屋內扣得如附表編號7、16、
      23所示之船外機3台乙節，有卷附搜索扣押筆錄、扣押物
      品目錄表及照片等可參，復為巳○○所是認，此部分事實
      ，自屬信實。惟查，申○○於警詢陳稱：臺東所竊船外機
      賣給地○○5台，賣給巳○○4台；臺南、高雄所竊船外機
      賣給地○○5台，賣給巳○○3台等語（見東巡局警卷第2
      頁），與被告裴金鑾所稱：賣給巳○○2台，其他都由地
      ○○收購等語（見東巡局警卷第69頁）並不相符。且申○○於本院審理時證稱：其欠巳○○3萬多元，偷的船外機
      都是用來抵債等語（見本院卷二第120、121頁），然依申
      ○○於警詢中所稱：向巳○○所借3萬6千元，已於96年農
      曆春節過後約2星期就還清了等語（見東巡局警卷第26頁
      ），稽之本案竊盜時間均發生在96年4月至同年5月之間，
      顯已逾申○○所稱之還清借款時間，積欠巳○○之債務既
      已還清，其何有竊取船外機清償債務之必要，可見申○○
      所陳抵債之說，顯非事實。再者，依申○○所述，其何以
      將船外機賣給地○○及巳○○乙節，於警詢時稱：因偷竊
      的船外機價錢都是由地○○出價，其不可能有意見，所以
      才偷偷將一部分偷來的船外機再賣給巳○○，他收購的價
      錢比較好等語（見東巡局警卷第3頁），嗣於本院審理時
      則結證：竊得的船外機之所以有些賣給地○○，有些賣給
      巳○○，是因為巳○○出的價錢比較低，地○○出的價錢
      比較高等語（見本院卷二第123頁），所供情節顯然前後
      矛盾，難以採信。參以，申○○、裴金鑾與地○○、巳○○之間，有前述債權債務及護照事件之利害關係，實難單
      以申○○及裴金鑾之陳述，率為被告地○○、巳○○不利
      之認定。參以本件除在巳○○上開住處扣得前開船外機3
      台外，並未查得地○○持有任何船外機之事證，而扣得之
      船外機3台亦僅能證明巳○○確曾向申○○購買3台船外機
      ，尚難證明巳○○有故買贓物之犯意。綜此，公訴人所舉
      事證無法使一般人達到均不致懷疑之確信，自應為被告巳
      ○○、地○○有利之認定。
四、綜上所述，本件檢察官所舉被告裴金鑾、地○○、巳○○分
    別涉犯竊盜、強制、教唆竊盜、故買贓物等罪嫌之證據，本
    院認均尚未達於通常一般之人均不致有所懷疑，而得確信其
    為真實之程度；此外復查無其他積極證據，足資證明被告裴
    金鑾、地○○、巳○○有何公訴人所起訴之上開犯行，既不
    能證明被告裴金鑾、地○○、巳○○犯罪，核諸前揭說明，
    自應由本院為被告3人無罪之諭知，以示審慎。
據上論斷，應依刑事訴訟法第299條第1項前段、第301條第1項，
刑法第28條、第321條第1項第3款、第4款、第47條第1項、第51
條第5款、第38條第1項第2款，中華民國九十六年罪犯減刑條例
第2條第1項第3款、第7條，判決如主文。
本案經檢察官宇○○到庭執行職務
中    華    民    國    97    年    12    月    9    日
                  刑事第二庭  審判長法  官  李水源
                                    法  官  蔡慧雯
                                    法  官  盧亨龍
以上正本證明與原本無異。
如不服本判決應於收受本判決後10日內向本院提出上訴書狀；上
訴書狀應敘述具體理由。未敘述上訴理由者，應於上訴期間屆滿
後20日內向本院補提理由書狀（均須按他造當事人之人數附繕本
）。「切勿逕送上級法院」。
告訴人或被害人對於本判決如有不服，請書具不服之理由狀，請
求檢察官上訴者，其上訴期間之計算係以檢察官收受判決正本之
日期為準。
                                    書記官  石佳琪
中    華    民    國    97    年    12    月    10    日
附表
┌──┬─────┬──────┬────┬─────┬──────┐
│編號│犯罪時間、│犯罪手法、所│ 行為人 │所犯法條  │罪名及宣告刑│
│    │地點      │得財物及銷贓│        │          │            │
│    │          │方式        │        │          │            │
├──┼─────┼──────┼────┼─────┼──────┤
│1   │96年4月10 │持扳手等工具│申○○、│刑法第321 │申○○共同攜│
│    │日凌晨某時│拆解固定於漁│辛○○  │條第1項第3│帶兇器竊盜，│
│    │許；      │筏上寅○○所│（接續犯│款        │累犯，處有期│
│    │臺南市安平│有之山葉牌30│）      │          │徒刑捌月，減│
│    │區鹽水溪古│P船外機螺絲 │        │          │為有期徒刑肆│
│    │堡街72巷河│後，搬運該船│        │          │月。扣案之扣│
│    │道沙洲    │外機至申○○│        │          │案之頭燈壹個│
│    │          │所有之TD-118│        │          │、膠鞋壹雙、│
│    │          │ 1號自小客車│        │          │活動扳手壹支│
│    │          │內（以下編號│        │          │、T字扳手貳 │
│    │          │2至11、14、1│        │          │支、油壓剪壹│
│    │          │5、20至23均 │        │          │支、鋸子壹把│
│    │          │係以此自小客│        │          │、鋸片貳支、│
│    │          │車載運船外機│        │          │榔頭壹支、鐵│
│    │          │）；由辛○○│        │          │鎚壹支、梅花│
│    │          │銷贓後，對分│        │          │扳手柒支、鑿│
│    │          │贓款        │        │          │子壹支，均沒│
│    │          │            │        │          │收之。      │
│    │          │            │        │          │辛○○共同攜│
│    │          │            │        │          │帶兇器竊盜，│
│    │          │            │        │          │處有期徒刑柒│
│    │          │            │        │          │月，減為有期│
│    │          │            │        │          │徒刑月又拾│
│    │          │            │        │          │伍日。扣案之│
│    │          │            │        │          │頭燈壹個、膠│
│    │          │            │        │          │鞋壹雙、活動│
│    │          │            │        │          │扳手壹支、T │
│    │          │            │        │          │字扳手貳支、│
│    │          │            │        │          │油壓剪壹支、│
│    │          │            │        │          │鋸子壹把、鋸│
│    │          │            │        │          │片貳支、榔頭│
│    │          │            │        │          │壹支、鐵鎚壹│
│    │          │            │        │          │支、梅花扳手│
│    │          │            │        │          │柒支、鑿子壹│
│    │          │            │        │          │支，均沒收之│
│    │          │            │        │          │。          │
│    │          │            │        │          │            │
├──┼─────┼──────┤        │          │            │
│2   │同上      │所得財物為山│        │          │            │
│    │          │葉牌40P船外 │        │          │            │
│    │          │機1台，其餘 │        │          │            │
│    │          │同上        │        │          │            │
├──┼─────┼──────┼────┼─────┼──────┤
│3   │96年4月14 │手法同上，所│申○○、│刑法第321 │申○○共同攜│
│    │日（起訴書│得財物為王正│卯○○、│條第1項第3│帶兇器竊盜，│
│    │誤載為94年│中所有之40P │        │款        │累犯，處有期│
│    │4月14日） │船外機1台   │        │          │徒刑捌月，減│
│    │凌晨某時許│            │        │          │為有期徒刑肆│
│    │；臺南市安│            │        │          │月。扣案之頭│
│    │平區四草大│            │        │          │燈壹個、膠鞋│
│    │橋下      │            │        │          │壹雙、活動扳│
│    │          │            │        │          │手壹支、T字 │
│    │          │            │        │          │扳手貳支、油│
│    │          │            │        │          │壓剪壹支、鋸│
│    │          │            │        │          │子壹把、鋸片│
│    │          │            │        │          │貳支、榔頭壹│
│    │          │            │        │          │支、鐵鎚壹支│
│    │          │            │        │          │、梅花扳手柒│
│    │          │            │        │          │支、鑿子壹支│
│    │          │            │        │          │，均沒收之。│
│    │          │            │        │          │卯○○共同攜│
│    │          │            │        │          │帶兇器竊盜，│
│    │          │            │        │          │累犯，處有期│
│    │          │            │        │          │徒刑柒月，減│
│    │          │            │        │          │為有期徒刑│
│    │          │            │        │          │月又拾伍日。│
│    │          │            │        │          │扣案之頭燈壹│
│    │          │            │        │          │個、膠鞋壹雙│
│    │          │            │        │          │、活動扳手壹│
│    │          │            │        │          │支、T字扳手 │
│    │          │            │        │          │貳支、油壓剪│
│    │          │            │        │          │壹支、鋸子壹│
│    │          │            │        │          │把、鋸片貳支│
│    │          │            │        │          │、榔頭壹支、│
│    │          │            │        │          │鐵鎚壹支、梅│
│    │          │            │        │          │花扳手柒支、│
│    │          │            │        │          │鑿子壹支，均│
│    │          │            │        │          │沒收之。    │
├──┼─────┼──────┼────┼─────┼──────┤
│4   │96年4月28 │手法同上，所│申○○、│刑法第321 │申○○共同攜│
│    │日凌晨某時│得財物為黃石│卯○○、│條第1項第3│帶兇器竊盜，│
│    │許；高雄縣│車所有東發牌│        │款        │累犯，處有期│
│    │路竹鄉頂寮│9.8P船外機1 │        │          │徒刑捌月。扣│
│    │村三公路五│台          │        │          │案之頭燈壹個│
│    │福二橋旁  │            │        │          │、膠鞋壹雙、│
│    │          │            │        │          │活動扳手壹支│
│    │          │            │        │          │、T字扳手貳 │
│    │          │            │        │          │支、油壓剪壹│
│    │          │            │        │          │支、鋸子壹把│
│    │          │            │        │          │、鋸片貳支、│
│    │          │            │        │          │榔頭壹支、鐵│
│    │          │            │        │          │鎚壹支、梅花│
│    │          │            │        │          │扳手柒支、鑿│
│    │          │            │        │          │子壹支，均沒│
│    │          │            │        │          │收之。      │
│    │          │            │        │          │卯○○共同攜│
│    │          │            │        │          │帶兇器竊盜，│
│    │          │            │        │          │累犯，處有期│
│    │          │            │        │          │徒刑柒月。扣│
│    │          │            │        │          │案之頭燈壹個│
│    │          │            │        │          │、膠鞋壹雙、│
│    │          │            │        │          │活動扳手壹支│
│    │          │            │        │          │、T字扳手貳 │
│    │          │            │        │          │支、油壓剪壹│
│    │          │            │        │          │支、鋸子壹把│
│    │          │            │        │          │、鋸片貳支、│
│    │          │            │        │          │榔頭壹支、鐵│
│    │          │            │        │          │鎚壹支、梅花│
│    │          │            │        │          │扳手柒支、鑿│
│    │          │            │        │          │子壹支，均沒│
│    │          │            │        │          │收之。      │
├──┼─────┼──────┼────┼─────┼──────┤
│5   │96年4月間 │手法同上，所│申○○、│刑法第321 │申○○共同攜│
│    │（起訴書誤│得財物為劉政│卯○○、│條第1項第3│帶兇器竊盜，│
│    │載為94年4 │輝所有山葉牌│        │款        │累犯，處有期│
│    │月間）某日│40P船外機1台│        │          │徒刑捌月，減│
│    │凌晨某時許│            │        │          │為有期徒刑肆│
│    │；高雄縣路│            │        │          │月。扣案之頭│
│    │竹鄉頂寮村│            │        │          │燈壹個、膠鞋│
│    │三公路五福│            │        │          │壹雙、活動扳│
│    │二橋旁約  │            │        │          │手壹支、T字 │
│    │800 公尺  │            │        │          │扳手貳支、油│
│    │          │            │        │          │壓剪壹支、鋸│
│    │          │            │        │          │子壹把、鋸片│
│    │          │            │        │          │貳支、榔頭壹│
│    │          │            │        │          │支、鐵鎚壹支│
│    │          │            │        │          │、梅花扳手柒│
│    │          │            │        │          │支、鑿子壹支│
│    │          │            │        │          │，均沒收之。│
│    │          │            │        │          │卯○○共同攜│
│    │          │            │        │          │帶兇器竊盜，│
│    │          │            │        │          │累犯，處有期│
│    │          │            │        │          │徒刑柒月，減│
│    │          │            │        │          │為有期徒刑│
│    │          │            │        │          │月又拾伍日。│
│    │          │            │        │          │扣案之頭燈壹│
│    │          │            │        │          │個、膠鞋壹雙│
│    │          │            │        │          │、活動扳手壹│
│    │          │            │        │          │支、T字扳手 │
│    │          │            │        │          │貳支、油壓剪│
│    │          │            │        │          │壹支、鋸子壹│
│    │          │            │        │          │把、鋸片貳支│
│    │          │            │        │          │、榔頭壹支、│
│    │          │            │        │          │鐵鎚壹支、梅│
│    │          │            │        │          │花扳手柒支、│
│    │          │            │        │          │鑿子壹支，均│
│    │          │            │        │          │沒收之。    │
├──┼─────┼──────┼────┼─────┼──────┤
│6   │96年4月底 │手法同上，所│申○○、│刑法第321 │申○○共同攜│
│    │某日凌晨某│得財物為莊福│卯○○  │條第1項第3│帶兇器竊盜，│
│    │時許；高雄│參所有鈴木牌│        │款        │累犯，處有期│
│    │縣彌陀鄉文│8P船外機1台 │        │          │徒刑捌月，減│
│    │安村阿公店│；由卯○○銷│        │          │為有期徒刑肆│
│    │溪出海口維│贓後，對分贓│        │          │月。扣案之頭│
│    │仁橋旁    │款          │        │          │燈壹個、膠鞋│
│    │          │            │        │          │壹雙、活動扳│
│    │          │            │        │          │手壹支、T字 │
│    │          │            │        │          │扳手貳支、油│
│    │          │            │        │          │壓剪壹支、鋸│
│    │          │            │        │          │子壹把、鋸片│
│    │          │            │        │          │貳支、榔頭壹│
│    │          │            │        │          │支、鐵鎚壹支│
│    │          │            │        │          │、梅花扳手柒│
│    │          │            │        │          │支、鑿子壹支│
│    │          │            │        │          │，均沒收之。│
│    │          │            │        │          │卯○○共同攜│
│    │          │            │        │          │帶兇器竊盜，│
│    │          │            │        │          │累犯，處有期│
│    │          │            │        │          │徒刑柒月，減│
│    │          │            │        │          │為有期徒刑│
│    │          │            │        │          │月又拾伍日。│
│    │          │            │        │          │扣案之頭燈壹│
│    │          │            │        │          │個、膠鞋壹雙│
│    │          │            │        │          │、活動扳手壹│
│    │          │            │        │          │支、T字扳手 │
│    │          │            │        │          │貳支、油壓剪│
│    │          │            │        │          │壹支、鋸子壹│
│    │          │            │        │          │把、鋸片貳支│
│    │          │            │        │          │、榔頭壹支、│
│    │          │            │        │          │鐵鎚壹支、梅│
│    │          │            │        │          │花扳手柒支、│
│    │          │            │        │          │鑿子壹支，均│
│    │          │            │        │          │沒收之。    │
├──┼─────┼──────┼────┼─────┼──────┤
│7   │96年4月底 │手法同上，所│申○○、│刑法第321 │申○○共同攜│
│    │某日凌晨某│得財物為江安│卯○○、│條第1項第3│帶兇器竊盜，│
│    │時許；高雄│然所有之山葉│        │款        │累犯，處有期│
│    │縣彌陀鄉文│牌15P船外機1│        │          │徒刑捌月，減│
│    │安村阿公店│台；同日，由│        │          │為有期徒刑肆│
│    │溪出海口安│不知情之陳水│        │          │月。扣案之頭│
│    │檢所旁    │永在其上址住│        │          │燈壹個、膠鞋│
│    │          │處以1萬元收 │        │          │壹雙、活動扳│
│    │          │購（業經被害│        │          │手壹支、T字 │
│    │          │人戊○○領回│        │          │扳手貳支、油│
│    │          │）          │        │          │壓剪壹支、鋸│
│    │          │            │        │          │子壹把、鋸片│
│    │          │            │        │          │貳支、榔頭壹│
│    │          │            │        │          │支、鐵鎚壹支│
│    │          │            │        │          │、梅花扳手柒│
│    │          │            │        │          │支、鑿子壹支│
│    │          │            │        │          │，均沒收之。│
│    │          │            │        │          │卯○○共同攜│
│    │          │            │        │          │帶兇器竊盜，│
│    │          │            │        │          │累犯，處有期│
│    │          │            │        │          │徒刑柒月，減│
│    │          │            │        │          │為有期徒刑│
│    │          │            │        │          │月又拾伍日。│
│    │          │            │        │          │扣案之頭燈壹│
│    │          │            │        │          │個、膠鞋壹雙│
│    │          │            │        │          │、活動扳手壹│
│    │          │            │        │          │支、T字扳手 │
│    │          │            │        │          │貳支、油壓剪│
│    │          │            │        │          │壹支、鋸子壹│
│    │          │            │        │          │把、鋸片貳支│
│    │          │            │        │          │、榔頭壹支、│
│    │          │            │        │          │鐵鎚壹支、梅│
│    │          │            │        │          │花扳手柒支、│
│    │          │            │        │          │鑿子壹支，均│
│    │          │            │        │          │沒收之。    │
├──┼─────┼──────┼────┼─────┼──────┤
│8   │96年4月底 │手法同上，所│申○○、│刑法第321 │申○○共同攜│
│    │某日凌晨某│得財物為江喜│卯○○  │條第1項第3│帶兇器竊盜，│
│    │時許；高雄│男所有之山葉│        │款        │累犯，處有期│
│    │縣彌陀鄉文│牌15P船外機1│        │          │徒刑捌月，減│
│    │安村阿公店│台；由卯○○│        │          │為有期徒刑肆│
│    │溪出海口安│銷贓後，對分│        │          │月。扣案之頭│
│    │檢所旁    │贓款        │        │          │燈壹個、膠鞋│
│    │          │            │        │          │壹雙、活動扳│
│    │          │            │        │          │手壹支、T字 │
│    │          │            │        │          │扳手貳支、油│
│    │          │            │        │          │壓剪壹支、鋸│
│    │          │            │        │          │子壹把、鋸片│
│    │          │            │        │          │貳支、榔頭壹│
│    │          │            │        │          │支、鐵鎚壹支│
│    │          │            │        │          │、梅花扳手柒│
│    │          │            │        │          │支、鑿子壹支│
│    │          │            │        │          │，均沒收之。│
│    │          │            │        │          │卯○○共同攜│
│    │          │            │        │          │帶兇器竊盜，│
│    │          │            │        │          │累犯，處有期│
│    │          │            │        │          │徒刑柒月，減│
│    │          │            │        │          │為有期徒刑│
│    │          │            │        │          │月又拾伍日。│
│    │          │            │        │          │扣案之頭燈壹│
│    │          │            │        │          │個、膠鞋壹雙│
│    │          │            │        │          │、活動扳手壹│
│    │          │            │        │          │支、T字扳手 │
│    │          │            │        │          │貳支、油壓剪│
│    │          │            │        │          │壹支、鋸子壹│
│    │          │            │        │          │把、鋸片貳支│
│    │          │            │        │          │、榔頭壹支、│
│    │          │            │        │          │鐵鎚壹支、梅│
│    │          │            │        │          │花扳手柒支、│
│    │          │            │        │          │鑿子壹支，均│
│    │          │            │        │          │沒收之。    │
├──┼─────┼──────┼────┼─────┼──────┤
│9   │96年5月10 │手法同上，所│申○○、│刑法第321 │申○○共同攜│
│    │日凌晨某時│得財物為林清│卯○○、│條第1項第3│帶兇器竊盜，│
│    │許；高雄縣│照所有之東發│        │款        │累犯，處有期│
│    │林園鄉中門│牌9.8P船外機│        │          │徒刑捌月。扣│
│    │村第二泊區│1台         │        │          │案之頭燈壹個│
│    │          │            │        │          │、膠鞋壹雙、│
│    │          │            │        │          │活動扳手壹支│
│    │          │            │        │          │、T字扳手貳 │
│    │          │            │        │          │支、油壓剪壹│
│    │          │            │        │          │支、鋸子壹把│
│    │          │            │        │          │、鋸片貳支、│
│    │          │            │        │          │榔頭壹支、鐵│
│    │          │            │        │          │鎚壹支、梅花│
│    │          │            │        │          │扳手柒支、鑿│
│    │          │            │        │          │子壹支，均沒│
│    │          │            │        │          │收之。      │
│    │          │            │        │          │卯○○共同攜│
│    │          │            │        │          │帶兇器竊盜，│
│    │          │            │        │          │累犯，處有期│
│    │          │            │        │          │徒刑柒月。扣│
│    │          │            │        │          │案之頭燈壹個│
│    │          │            │        │          │、膠鞋壹雙、│
│    │          │            │        │          │活動扳手壹支│
│    │          │            │        │          │、T字扳手貳 │
│    │          │            │        │          │支、油壓剪壹│
│    │          │            │        │          │支、鋸子壹把│
│    │          │            │        │          │、鋸片貳支、│
│    │          │            │        │          │榔頭壹支、鐵│
│    │          │            │        │          │鎚壹支、梅花│
│    │          │            │        │          │扳手柒支、鑿│
│    │          │            │        │          │子壹支，均沒│
│    │          │            │        │          │收之。      │
├──┼─────┼──────┼────┼─────┼──────┤
│10  │同上      │手法同上，所│申○○、│刑法第321 │申○○共同攜│
│    │          │得財物為林有│卯○○、│條第1項第3│帶兇器竊盜，│
│    │          │才所有之東發│        │款        │累犯，處有期│
│    │          │牌5P船外機1 │        │          │徒刑捌月。扣│
│    │          │台          │        │          │案之頭燈壹個│
│    │          │            │        │          │、膠鞋壹雙、│
│    │          │            │        │          │活動扳手壹支│
│    │          │            │        │          │、T字扳手貳 │
│    │          │            │        │          │支、油壓剪壹│
│    │          │            │        │          │支、鋸子壹把│
│    │          │            │        │          │、鋸片貳支、│
│    │          │            │        │          │榔頭壹支、鐵│
│    │          │            │        │          │鎚壹支、梅花│
│    │          │            │        │          │扳手柒支、鑿│
│    │          │            │        │          │子壹支，均沒│
│    │          │            │        │          │收之。      │
│    │          │            │        │          │卯○○共同攜│
│    │          │            │        │          │帶兇器竊盜，│
│    │          │            │        │          │累犯，處有期│
│    │          │            │        │          │徒刑柒月。扣│
│    │          │            │        │          │案之頭燈壹個│
│    │          │            │        │          │、膠鞋壹雙、│
│    │          │            │        │          │活動扳手壹支│
│    │          │            │        │          │、T字扳手貳 │
│    │          │            │        │          │支、油壓剪壹│
│    │          │            │        │          │支、鋸子壹把│
│    │          │            │        │          │、鋸片貳支、│
│    │          │            │        │          │榔頭壹支、鐵│
│    │          │            │        │          │鎚壹支、梅花│
│    │          │            │        │          │扳手柒支、鑿│
│    │          │            │        │          │子壹支，均沒│
│    │          │            │        │          │收之。      │
├──┼─────┼──────┼────┼─────┼──────┤
│11  │96年5月19 │手法同上，所│申○○  │刑法第321 │申○○攜帶兇│
│    │日凌晨某時│得財物為田正│        │條第1項第3│器竊盜，累犯│
│    │許；臺東縣│聖所有之30P │        │款        │，處有期徒刑│
│    │金樽漁港  │船外機1台   │        │          │捌月。扣案之│
│    │          │            │        │          │頭燈壹個、膠│
│    │          │            │        │          │鞋壹雙、活動│
│    │          │            │        │          │扳手壹支、T │
│    │          │            │        │          │字扳手貳支、│
│    │          │            │        │          │油壓剪壹支、│
│    │          │            │        │          │鋸子壹把、鋸│
│    │          │            │        │          │片貳支、榔頭│
│    │          │            │        │          │壹支、鐵鎚壹│
│    │          │            │        │          │支、梅花扳手│
│    │          │            │        │          │柒支、鑿子壹│
│    │          │            │        │          │支，均沒收之│
│    │          │            │        │          │。          │
├──┼─────┼──────┼────┼─────┼──────┤
│12  │96年5月20 │手法同上（係│申○○、│刑法第321 │申○○共同攜│
│    │日凌晨某時│以卯○○承租│卯○○、│條第1項第3│帶兇器竊盜，│
│    │許；臺東縣│之FF-3780號 │        │款        │累犯，處有期│
│    │三和漁港  │休旅車載運船│        │          │徒刑捌月。扣│
│    │          │外機，編號13│        │          │案之頭燈壹個│
│    │          │亦同），所得│        │          │、膠鞋壹雙、│
│    │          │財物為壬○○│        │          │活動扳手壹支│
│    │          │所有之山葉牌│        │          │、T字扳手貳 │
│    │          │40P船外機1台│        │          │支、油壓剪壹│
│    │          │            │        │          │支、鋸子壹把│
│    │          │            │        │          │、鋸片貳支、│
│    │          │            │        │          │榔頭壹支、鐵│
│    │          │            │        │          │鎚壹支、梅花│
│    │          │            │        │          │扳手柒支、鑿│
│    │          │            │        │          │子壹支，均沒│
│    │          │            │        │          │收之。      │
│    │          │            │        │          │卯○○共同攜│
│    │          │            │        │          │帶兇器竊盜，│
│    │          │            │        │          │累犯，處有期│
│    │          │            │        │          │徒刑柒月。扣│
│    │          │            │        │          │案之頭燈壹個│
│    │          │            │        │          │、膠鞋壹雙、│
│    │          │            │        │          │活動扳手壹支│
│    │          │            │        │          │、T字扳手貳 │
│    │          │            │        │          │支、油壓剪壹│
│    │          │            │        │          │支、鋸子壹把│
│    │          │            │        │          │、鋸片貳支、│
│    │          │            │        │          │榔頭壹支、鐵│
│    │          │            │        │          │鎚壹支、梅花│
│    │          │            │        │          │扳手柒支、鑿│
│    │          │            │        │          │子壹支，均沒│
│    │          │            │        │          │收之。      │
├──┼─────┼──────┼────┼─────┼──────┤
│13  │96年5月20 │手法同上，所│申○○、│刑法第321 │申○○共同攜│
│    │日凌晨某時│得財物為李張│卯○○、│條第1項第3│帶兇器竊盜，│
│    │許；臺東縣│秀琴所有之30│        │款        │累犯，處有期│
│    │小港漁港  │P船外機     │        │          │徒刑捌月。扣│
│    │          │            │        │          │案之頭燈壹個│
│    │          │            │        │          │、膠鞋壹雙、│
│    │          │            │        │          │活動扳手壹支│
│    │          │            │        │          │、T字扳手貳 │
│    │          │            │        │          │支、油壓剪壹│
│    │          │            │        │          │支、鋸子壹把│
│    │          │            │        │          │、鋸片貳支、│
│    │          │            │        │          │榔頭壹支、鐵│
│    │          │            │        │          │鎚壹支、梅花│
│    │          │            │        │          │扳手柒支、鑿│
│    │          │            │        │          │子壹支，均沒│
│    │          │            │        │          │收之。      │
│    │          │            │        │          │卯○○共同攜│
│    │          │            │        │          │帶兇器竊盜，│
│    │          │            │        │          │累犯，處有期│
│    │          │            │        │          │徒刑柒月。扣│
│    │          │            │        │          │案之頭燈壹個│
│    │          │            │        │          │、膠鞋壹雙、│
│    │          │            │        │          │活動扳手壹支│
│    │          │            │        │          │、T字扳手貳 │
│    │          │            │        │          │支、油壓剪壹│
│    │          │            │        │          │支、鋸子壹把│
│    │          │            │        │          │、鋸片貳支、│
│    │          │            │        │          │榔頭壹支、鐵│
│    │          │            │        │          │鎚壹支、梅花│
│    │          │            │        │          │扳手柒支、鑿│
│    │          │            │        │          │子壹支，均沒│
│    │          │            │        │          │收之。      │
├──┼─────┼──────┼────┼─────┼──────┤
│14  │96年5月21 │手法同上，所│申○○  │刑法第321 │申○○攜帶兇│
│    │日間凌晨某│得財物為黃勝│        │條第1項第3│器竊盜，累犯│
│    │時許；臺東│勇所有之30P │        │款        │，處有期徒刑│
│    │縣大俱來漁│船外機1台； │        │          │捌月。扣案之│
│    │港        │            │        │          │頭燈壹個、膠│
│    │          │            │        │          │鞋壹雙、活動│
│    │          │            │        │          │扳手壹支、T │
│    │          │            │        │          │字扳手貳支、│
│    │          │            │        │          │油壓剪壹支、│
│    │          │            │        │          │鋸子壹把、鋸│
│    │          │            │        │          │片貳支、榔頭│
│    │          │            │        │          │壹支、鐵鎚壹│
│    │          │            │        │          │支、梅花扳手│
│    │          │            │        │          │柒支、鑿子壹│
│    │          │            │        │          │支，均沒收之│
│    │          │            │        │          │。          │
├──┼─────┼──────┼────┼─────┼──────┤
│15  │96年5月21 │手法同上，所│申○○  │刑法第321 │申○○攜帶兇│
│    │日凌晨某時│得財物為王正│        │條第1項第3│器竊盜，累犯│
│    │許；臺東縣│文所有之30P │        │款        │，處有期徒刑│
│    │大俱來漁港│船外機1台   │        │          │捌月。扣案之│
│    │          │            │        │          │頭燈壹個、膠│
│    │          │            │        │          │鞋壹雙、活動│
│    │          │            │        │          │扳手壹支、T │
│    │          │            │        │          │字扳手貳支、│
│    │          │            │        │          │油壓剪壹支、│
│    │          │            │        │          │鋸子壹把、鋸│
│    │          │            │        │          │片貳支、榔頭│
│    │          │            │        │          │壹支、鐵鎚壹│
│    │          │            │        │          │支、梅花扳手│
│    │          │            │        │          │柒支、鑿子壹│
│    │          │            │        │          │支，均沒收之│
│    │          │            │        │          │。          │
├──┼─────┼──────┼────┼─────┼──────┤
│16  │96年5月23 │手法同上（係│申○○、│刑法第321 │申○○結夥三│
│    │日凌晨某時│以卯○○承租│卯○○、│條第1項第3│人以上攜帶兇│
│    │許；臺東縣│之9225-LW號 │綽號「狗│、4款     │器竊盜，累犯│
│    │基翬漁港  │休旅車載運船│仔」之滿│          │，處有期徒刑│
│    │          │外機，編號17│18歲男子│          │玖月。扣案之│
│    │          │至19亦同），│        │          │頭燈壹個、膠│
│    │          │所得財物為吳│        │          │鞋壹雙、活動│
│    │          │文欽所有之山│        │          │扳手壹支、T │
│    │          │葉牌60P船外 │        │          │字扳手貳支、│
│    │          │機1台；同日 │        │          │油壓剪壹支、│
│    │          │，由巳○○在│        │          │鋸子壹把、鋸│
│    │          │其上址住處以│        │          │片貳支、榔頭│
│    │          │2萬3千元收購│        │          │壹支、鐵鎚壹│
│    │          │（業經被害人│        │          │支、梅花扳手│
│    │          │庚○○領回）│        │          │柒支、鑿子壹│
│    │          │            │        │          │支，均沒收之│
│    │          │            │        │          │。          │
│    │          │            │        │          │卯○○結夥三│
│    │          │            │        │          │人以上攜帶兇│
│    │          │            │        │          │器竊盜，累犯│
│    │          │            │        │          │，處有期徒刑│
│    │          │            │        │          │捌月。扣案之│
│    │          │            │        │          │頭燈壹個、膠│
│    │          │            │        │          │鞋壹雙、活動│
│    │          │            │        │          │扳手壹支、T │
│    │          │            │        │          │字扳手貳支、│
│    │          │            │        │          │油壓剪壹支、│
│    │          │            │        │          │鋸子壹把、鋸│
│    │          │            │        │          │片貳支、榔頭│
│    │          │            │        │          │壹支、鐵鎚壹│
│    │          │            │        │          │支、梅花扳手│
│    │          │            │        │          │柒支、鑿子壹│
│    │          │            │        │          │支，均沒收之│
│    │          │            │        │          │。          │
├──┼─────┼──────┼────┼─────┼──────┤
│17  │96年5月23 │手法同上，所│申○○、│刑法第321 │申○○結夥三│
│    │日凌晨某時│得財物為戌○│卯○○、│條第1項第3│人以上攜帶兇│
│    │許；臺東縣│所有之30P船 │綽號「狗│、4款     │器竊盜，累犯│
│    │大俱來漁港│外機1台     │仔」之滿│          │，處有期徒刑│
│    │          │            │18歲男子│          │玖月。扣案之│
│    │          │            │        │          │頭燈壹個、膠│
│    │          │            │        │          │鞋壹雙、活動│
│    │          │            │        │          │扳手壹支、T │
│    │          │            │        │          │字扳手貳支、│
│    │          │            │        │          │油壓剪壹支、│
│    │          │            │        │          │鋸子壹把、鋸│
│    │          │            │        │          │片貳支、榔頭│
│    │          │            │        │          │壹支、鐵鎚壹│
│    │          │            │        │          │支、梅花扳手│
│    │          │            │        │          │柒支、鑿子壹│
│    │          │            │        │          │支，均沒收之│
│    │          │            │        │          │。          │
│    │          │            │        │          │卯○○結夥三│
│    │          │            │        │          │人以上攜帶兇│
│    │          │            │        │          │器竊盜，累犯│
│    │          │            │        │          │，處有期徒刑│
│    │          │            │        │          │捌月。扣案之│
│    │          │            │        │          │頭燈壹個、膠│
│    │          │            │        │          │鞋壹雙、活動│
│    │          │            │        │          │扳手壹支、T │
│    │          │            │        │          │字扳手貳支、│
│    │          │            │        │          │油壓剪壹支、│
│    │          │            │        │          │鋸子壹把、鋸│
│    │          │            │        │          │片貳支、榔頭│
│    │          │            │        │          │壹支、鐵鎚壹│
│    │          │            │        │          │支、梅花扳手│
│    │          │            │        │          │柒支、鑿子壹│
│    │          │            │        │          │支，均沒收之│
│    │          │            │        │          │。          │
│    │          │            │        │          │            │
├──┼─────┼──────┼────┼─────┼──────┤
│18  │96年5月23 │手法同上，所│申○○、│刑法第321 │申○○結夥三│
│    │日凌晨某時│得財物為王添│卯○○、│條第1項第3│人以上攜帶兇│
│    │許；臺東縣│枝所有之山葉│綽號「狗│、4款     │器竊盜，累犯│
│    │大俱來漁港│牌30P船外機1│仔」之滿│          │，處有期徒刑│
│    │          │台          │18歲男子│          │玖月。扣案之│
│    │          │            │        │          │頭燈壹個、膠│
│    │          │            │        │          │鞋壹雙、活動│
│    │          │            │        │          │扳手壹支、T │
│    │          │            │        │          │字扳手貳支、│
│    │          │            │        │          │油壓剪壹支、│
│    │          │            │        │          │鋸子壹把、鋸│
│    │          │            │        │          │片貳支、榔頭│
│    │          │            │        │          │壹支、鐵鎚壹│
│    │          │            │        │          │支、梅花扳手│
│    │          │            │        │          │柒支、鑿子壹│
│    │          │            │        │          │支，均沒收之│
│    │          │            │        │          │。          │
│    │          │            │        │          │卯○○結夥三│
│    │          │            │        │          │人以上攜帶兇│
│    │          │            │        │          │器竊盜，累犯│
│    │          │            │        │          │，處有期徒刑│
│    │          │            │        │          │捌月。扣案之│
│    │          │            │        │          │頭燈壹個、膠│
│    │          │            │        │          │鞋壹雙、活動│
│    │          │            │        │          │扳手壹支、T │
│    │          │            │        │          │字扳手貳支、│
│    │          │            │        │          │油壓剪壹支、│
│    │          │            │        │          │鋸子壹把、鋸│
│    │          │            │        │          │片貳支、榔頭│
│    │          │            │        │          │壹支、鐵鎚壹│
│    │          │            │        │          │支、梅花扳手│
│    │          │            │        │          │柒支、鑿子壹│
│    │          │            │        │          │支，均沒收之│
│    │          │            │        │          │。          │
├──┼─────┼──────┼────┼─────┼──────┤
│19  │96年5月23 │手法同上，所│申○○、│刑法第321 │申○○結夥三│
│    │日凌晨某時│得財物為陳金│卯○○、│條第3、4款│人以上攜帶兇│
│    │許；臺東縣│福所有之山葉│綽號「狗│          │器竊盜，累犯│
│    │大俱來漁港│牌30P船外機1│仔」之滿│          │，處有期徒刑│
│    │          │台          │18歲男子│          │玖月。扣案之│
│    │          │            │        │          │頭燈壹個、膠│
│    │          │            │        │          │鞋壹雙、活動│
│    │          │            │        │          │扳手壹支、T │
│    │          │            │        │          │字扳手貳支、│
│    │          │            │        │          │油壓剪壹支、│
│    │          │            │        │          │鋸子壹把、鋸│
│    │          │            │        │          │片貳支、榔頭│
│    │          │            │        │          │壹支、鐵鎚壹│
│    │          │            │        │          │支、梅花扳手│
│    │          │            │        │          │柒支、鑿子壹│
│    │          │            │        │          │支，均沒收之│
│    │          │            │        │          │。          │
│    │          │            │        │          │卯○○結夥三│
│    │          │            │        │          │人以上攜帶兇│
│    │          │            │        │          │器竊盜，累犯│
│    │          │            │        │          │，處有期徒刑│
│    │          │            │        │          │捌月。扣案之│
│    │          │            │        │          │頭燈壹個、膠│
│    │          │            │        │          │鞋壹雙、活動│
│    │          │            │        │          │扳手壹支、T │
│    │          │            │        │          │字扳手貳支、│
│    │          │            │        │          │油壓剪壹支、│
│    │          │            │        │          │鋸子壹把、鋸│
│    │          │            │        │          │片貳支、榔頭│
│    │          │            │        │          │壹支、鐵鎚壹│
│    │          │            │        │          │支、梅花扳手│
│    │          │            │        │          │柒支、鑿子壹│
│    │          │            │        │          │支，均沒收之│
│    │          │            │        │          │。          │
├──┼─────┼──────┼────┼─────┼──────┤
│20  │96月5月25 │手法同上，所│申○○、│刑法第321 │申○○共同攜│
│    │日凌晨某時│得財物為吳文│辛○○  │條第1項第3│帶兇器竊盜，│
│    │許；臺東縣│欽所有60P船 │        │款        │累犯，處有期│
│    │基翬漁港  │外機1台（業 │        │          │徒刑捌月。扣│
│    │          │經被害人吳文│        │          │案之頭燈壹個│
│    │          │欽領回）；同│        │          │、膠鞋壹雙、│
│    │          │日為臺東縣警│        │          │活動扳手壹支│
│    │          │察局大武分局│        │          │、T字扳手貳 │
│    │          │查獲        │        │          │支、油壓剪壹│
│    │          │            │        │          │支、鋸子壹把│
│    │          │            │        │          │、鋸片貳支、│
│    │          │            │        │          │榔頭壹支、鐵│
│    │          │            │        │          │鎚壹支、梅花│
│    │          │            │        │          │扳手柒支、鑿│
│    │          │            │        │          │子壹支，均沒│
│    │          │            │        │          │收之。      │
│    │          │            │        │          │辛○○共同攜│
│    │          │            │        │          │帶兇器竊盜，│
│    │          │            │        │          │處有期徒刑柒│
│    │          │            │        │          │月。扣案之頭│
│    │          │            │        │          │燈壹個、膠鞋│
│    │          │            │        │          │壹雙、活動扳│
│    │          │            │        │          │手壹支、T 字│
│    │          │            │        │          │扳手貳支、油│
│    │          │            │        │          │壓剪壹支、鋸│
│    │          │            │        │          │子壹把、鋸片│
│    │          │            │        │          │貳支、榔頭壹│
│    │          │            │        │          │支、鐵鎚壹支│
│    │          │            │        │          │、梅花扳手柒│
│    │          │            │        │          │支、鑿子壹支│
│    │          │            │        │          │，均沒收之。│
├──┼─────┼──────┼────┼─────┼──────┤
│21  │96年4月5日│手法同上，所│申○○、│刑法第321 │申○○共同攜│
│    │凌晨某時許│得財物為所有│辛○○  │條第1項第3│帶兇器竊盜，│
│    │；臺南市安│人不詳之60P │        │款        │累犯，處有期│
│    │平區鹽水溪│船外機1台   │        │          │徒刑捌月，減│
│    │古堡街72巷│            │        │          │為有期徒刑肆│
│    │河道沙洲  │            │        │          │月。扣案之頭│
│    │          │            │        │          │燈壹個、膠鞋│
│    │          │            │        │          │壹雙、活動扳│
│    │          │            │        │          │手壹支、T字 │
│    │          │            │        │          │扳手貳支、油│
│    │          │            │        │          │壓剪壹支、鋸│
│    │          │            │        │          │子壹把、鋸片│
│    │          │            │        │          │貳支、榔頭壹│
│    │          │            │        │          │支、鐵鎚壹支│
│    │          │            │        │          │、梅花扳手柒│
│    │          │            │        │          │支、鑿子壹支│
│    │          │            │        │          │，均沒收之。│
│    │          │            │        │          │辛○○共同攜│
│    │          │            │        │          │帶兇器竊盜，│
│    │          │            │        │          │處有期徒刑柒│
│    │          │            │        │          │月，減為有期│
│    │          │            │        │          │徒刑月又拾│
│    │          │            │        │          │伍日。扣案之│
│    │          │            │        │          │頭燈壹個、膠│
│    │          │            │        │          │鞋壹雙、活動│
│    │          │            │        │          │扳手壹支、T │
│    │          │            │        │          │字扳手貳支、│
│    │          │            │        │          │油壓剪壹支、│
│    │          │            │        │          │鋸子壹把、鋸│
│    │          │            │        │          │片貳支、榔頭│
│    │          │            │        │          │壹支、鐵鎚壹│
│    │          │            │        │          │支、梅花扳手│
│    │          │            │        │          │柒支、鑿子壹│
│    │          │            │        │          │支，均沒收之│
│    │          │            │        │          │。          │
├──┼─────┼──────┼────┼─────┼──────┤
│22  │96年4月8日│手法同上，所│申○○、│刑法第321 │申○○共同攜│
│    │（起訴書誤│得財物為所有│卯○○  │條第1項第3│帶兇器竊盜，│
│    │載為94年4 │人不詳之鈴木│        │款        │累犯，處有期│
│    │月8日）凌 │牌5P船外機1 │        │          │徒刑捌月，減│
│    │晨某時許；│台；由卯○○│        │          │為有期徒刑肆│
│    │臺南市安平│銷贓後對分贓│        │          │月。扣案之頭│
│    │區四草大橋│款          │        │          │燈壹個、膠鞋│
│    │下        │            │        │          │壹雙、活動扳│
│    │          │            │        │          │手壹支、T字 │
│    │          │            │        │          │扳手貳支、油│
│    │          │            │        │          │壓剪壹支、鋸│
│    │          │            │        │          │子壹把、鋸片│
│    │          │            │        │          │貳支、榔頭壹│
│    │          │            │        │          │支、鐵鎚壹支│
│    │          │            │        │          │、梅花扳手柒│
│    │          │            │        │          │支、鑿子壹支│
│    │          │            │        │          │，均沒收之。│
│    │          │            │        │          │卯○○共同攜│
│    │          │            │        │          │帶兇器竊盜，│
│    │          │            │        │          │累犯，處有期│
│    │          │            │        │          │徒刑柒月，減│
│    │          │            │        │          │為有期徒刑│
│    │          │            │        │          │月又拾伍日。│
│    │          │            │        │          │扣案之頭燈壹│
│    │          │            │        │          │個、膠鞋壹雙│
│    │          │            │        │          │、活動扳手壹│
│    │          │            │        │          │支、T字扳手 │
│    │          │            │        │          │貳支、油壓剪│
│    │          │            │        │          │壹支、鋸子壹│
│    │          │            │        │          │把、鋸片貳支│
│    │          │            │        │          │、榔頭壹支、│
│    │          │            │        │          │鐵鎚壹支、梅│
│    │          │            │        │          │花扳手柒支、│
│    │          │            │        │          │鑿子壹支，均│
│    │          │            │        │          │沒收之。    │
├──┼─────┼──────┼────┼─────┼──────┤
│23  │96年4月間 │手法同上，所│申○○、│刑法第321 │申○○共同攜│
│    │（起訴書誤│得財物為所有│辛○○  │條第1項第3│帶兇器竊盜，│
│    │載為94年4 │人不詳之18P │        │款        │累犯，處有期│
│    │月間）某日│船外機1台； │        │          │徒刑捌月，減│
│    │凌晨某時許│由不知情之陳│        │          │為有期徒刑肆│
│    │；高雄縣路│水永以1萬元 │        │          │月。扣案之頭│
│    │竹鄉頂寮村│收購        │        │          │燈壹個、膠鞋│
│    │三公路五福│            │        │          │壹雙、活動扳│
│    │二橋旁約  │            │        │          │手壹支、T字 │
│    │800 公尺  │            │        │          │扳手貳支、油│
│    │          │            │        │          │壓剪壹支、鋸│
│    │          │            │        │          │子壹把、鋸片│
│    │          │            │        │          │貳支、榔頭壹│
│    │          │            │        │          │支、鐵鎚壹支│
│    │          │            │        │          │、梅花扳手柒│
│    │          │            │        │          │支、鑿子壹支│
│    │          │            │        │          │，均沒收之。│
│    │          │            │        │          │辛○○共同攜│
│    │          │            │        │          │帶兇器竊盜，│
│    │          │            │        │          │處有期徒刑柒│
│    │          │            │        │          │月，減為有期│
│    │          │            │        │          │徒刑月又拾│
│    │          │            │        │          │伍日。扣案之│
│    │          │            │        │          │頭燈壹個、膠│
│    │          │            │        │          │鞋壹雙、活動│
│    │          │            │        │          │扳手壹支、T │
│    │          │            │        │          │字扳手貳支、│
│    │          │            │        │          │油壓剪壹支、│
│    │          │            │        │          │鋸子壹把、鋸│
│    │          │            │        │          │片貳支、榔頭│
│    │          │            │        │          │壹支、鐵鎚壹│
│    │          │            │        │          │支、梅花扳手│
│    │          │            │        │          │柒支、鑿子壹│
│    │          │            │        │          │支，均沒收之│
│    │          │            │        │          │。          │
└──┴─────┴──────┴────┴─────┴──────┘
附錄本案論罪科刑法條全文：
刑法第321條
犯竊盜罪而有左列情形之一者，處6月以上、6年以下有期徒刑：
一、於夜間侵入住宅或有人居住之建築物、船艦或隱匿其內而犯
之者。
二、毀越門扇、牆垣或其他安全設備而犯之者。
三、攜帶兇器而犯之者。
四、結夥三人以上而犯之者。
五、乘火災、水災或其他災害之際而犯之者。
六、在車站或埠頭而犯之者。
前項之未遂犯罰之。


司法院資訊處製作；財團法人民間司法改革基金會備份。
